臺灣臺中地方法院民事判決  
111年度中簡字第1072號
原      告  陳湖鑫  

被      告  陳明鑫  

上列當事人間請求履行契約事件，於民國111年6月21日言詞辯論
終結，本院判決如下：
    主      文
被告應於合作金庫銀行中港分行帳號000000000帳戶存款新臺幣
玖拾玖萬元範圍內給付原告新臺幣壹拾玖萬捌仟元。
訴訟費用新臺幣貳仟壹佰元由被告負擔。
本判決得假執行。
    事實及理由
一、原告主張：
　㈠兩造與訴外人陳富鑫均為訴外人陳王錦之兒子，兩造於民國1
    01年2月8日共同簽訂契約書，並經公證人公證在案，約定原
    告出資新台幣（下同）66萬元、被告出資33萬元，共計99萬
    元，此款以被告名義定存在合作金庫銀行中港分行帳號0000
    00000（包括之後所生之利息），存簿及印章由被告保管，
    系爭契約書第3條第4項約定：「上開款項為母親陳王錦生病
    時開銷之用，包括如行動不便時，須請在家看護照顧之本籍
    或外籍勞工費用」，母親現失能行動不便，於110年9月10日
    起雇請訴外人陳彥芬在家看護照顧，陳彥芬每月工資66,000
    元，原告已支付陳彥芬198,000元，被告自應依約自保管金
    支付看護費198,000元，經原告以存證信函催告，被告拒不
    給付，爰依契約之法律關係提起本件訴訟。  
  ㈡母親陳王錦已88歲，年老體且多病，脊椎多次骨折，以失能
    行動不便，生活起居須人照顧，因原告無法照顧母親，訴外
    人陳富鑫為身心障礙者，也無法照顧母親，且母親誓死不 
    願去安養院，母親以存證信函告知被告，被告卻不理不睬，
    母親不得已聘僱原告女兒陳彥芬看護照顧，母親要去安養院
    或給誰照顧是她的權利，兩造無權干涉，何來原告主導預謀
     圖利陳彥芬，何況原告為大額出資人，花費比被告多，原
    告全是依約行事，何來圖利陳彥芬，被告明顯不履行契約等
    語。並聲明：如主文所示。  
二、被告則以：陳彥芬為原告之女兒，且每月付66,000元照顧費
    用，費用太高，故被告不同意，若為原告本人或合法之看護
    工，被告沒意見，而原告預謀此事，圖利自己人，不當得利
    行為，被告不同意；母親雖有坐輪椅，但身體硬朗，未有重
    病，不用日夜照料照顧，所以66,000元照顧費用太貴，澄清
    醫院開立之「病症暨失能診斷證明書」，是僱主申請家庭看
    護工用，並不是本案訴訟之用，應駁回原告請求。母親照顧
    之事，本是三兄弟要負起責任，理應由三兄弟輪流照顧，被
    告拒絕每月付66,000元，主張母親來被告家中，由被告來看
    護，而且母親尚有定期存款，母親應自己支付才對。依契約
    書第3條約定「上開款項為母親生病時開銷之用」，並非約
    定母親生病後，可以取收據請款，只有母親生病時，才可取
    收據請款，原告主張不符契約約定等語，資為抗辯。並聲明
    ：原告之訴駁回。
三、得心證之理由：
  ㈠原告主張兩造與訴外人陳富鑫均為訴外人陳王錦之兒子，兩
    造於101年2月8日簽訂契約書，並經公證人公證在案，約定
    原告出資66萬元與被告出資33萬元，共計99萬元，此款以被
    告名義定存在合作金庫銀行中港分行帳號000000000（包括
    之後所生之利息），存簿及印章由被告保管，依系爭契約書
    第3條第4項約定「上開款項為母親陳王錦生病時開銷之用，
    包括如行動不便時，須請在家看護照顧之本籍或外籍勞工費
    用」，陳王錦於110年9月10日起雇請原告之女兒陳彥芬在家
    看護照顧，約定每月工資66,000元，原告已墊付陳彥芬198,
    000元等情，業據提出契約書、公證書、僱用契約書、公證
    書存摺及收據等為證，且為被告所不爭執，自堪信為真正。
　㈡被告辯稱：陳王錦雖有坐輪椅，但身體硬朗，未有重病，不
    用日夜照料照顧，66,000元照顧費用太高，原告預謀此事，
    圖利自己人，不當得利行為，被告不同意；又依約「上開款
    項為母親生病時開銷之用」，並非約定母親生病後，可以取
    收據請款，只有母親生病時，才可取收據請款，原告主張不
    符契約約定等語。經查，爭契約書第3條第4項約定：「上開
    款項為母親陳王錦生病時開銷之用，包括1.生病時醫療與相
    關費用…4.如行動不便時，須請在家看護照顧之本籍或外籍
    勞工費用」，是以兩造出資之存款，在陳王錦生病行動不便
    ，須請在家看護照顧之狀況下，應可動用支應。又依原告所
    提澄清綜合醫院中港分院診斷證明書之記載「病名：嚴重骨
    質疏鬆症併多處椎體壓迫性骨折」、「醫師囑言：病患背部
     疼痛，兩下肢無力，無法行走，雙手關節退化，無法自理
    生活，需人長期照料」，可認陳王錦因上開病症已達無法行
    走，須請在家看護長期照料，陳王錦既仍處於上開病症之狀
    態，與即符合系爭契約書約定生病時開銷之用途，被告所辯
    ，自無可採。又查，陳王錦雇請原告之女兒陳彥芬在家看護
    照顧，約定每月工資66,000元，既為陳王錦自由意識與陳彥
    芬所簽訂，有僱用契書及公證書在卷可稽，且每月66,000元
    之看護工資亦符合台灣目前聘雇本國籍看護之市場行情，難
    認有何不法或圖利之行為。再者，系爭契約並未約定排除陳
    王錦有存款可支應看護費之情況，則陳王錦縱使有存款，仍
    非不得動支系爭帳戶之款項。
  ㈢綜上所述，原告依系爭契約之法律關係，請求被告應於合作
    金庫銀行中港分行帳號000000000帳戶存款99萬元範圍內給
    付原告198,000元，為有理由，應予准許。
  ㈣本件判決係依民事訴訟法第427條第1項規定適用簡易訴訟程
    序，所為被告敗訴判決，應適用民事訴訟法第389條第1項第
    3款之規定，依職權宣告假執行。 
四、本件事證已臻明確，兩造其餘攻擊防禦方法及所舉證據，經
    審酌結果，與本件判決結論均無影響，爰不一一論述，附此
    敘明。
五、訴訟費用負擔之依據：民事訴訟法第78條
中　　華　　民　　國　　111 　年　　 7　　月　　12　　日
                      臺灣臺中地方法院臺中簡易庭
                                  法　官　吳蕙玟
以上正本係照原本作成。
如不服本判決，應於送達後20日內，向本院提出上訴狀並表明上
訴理由，如於本判決宣示後送達前提起上訴者，應於判決送達後
20日內補提上訴理由書（須附繕本）。如委任律師提起上訴者，
應一併繳納上訴審裁判費。
中　　華　　民　　國　　111 　年　　7 　　月　　12　　日
                                  書記官　楊思賢